臺灣臺北地方法院刑事判決　　　　　　　　　　　八十九年度交簡上字第一五六號
　　上　訴　人
　　即　被　告　甲○○
右列上訴人因公共危險案件，不服本院臺北簡易庭八十九年北交簡字第一三五六號，
中華民國八十九年七月五日第一審刑事簡易判決（聲請簡易判決處刑案號：臺灣臺北
地方法院檢察署八十九年度偵字第九五四四號），提起上訴，本院管轄之第二審合議
庭判決如左：
    主      文
上訴駁回。
    事      實
一、甲○○於民國八十九年四月二十七日晚上七時許起至翌日凌晨一時許止，與友人
    在臺北市○○路○路邊攤用餐，席間服用啤酒半瓶，已達反應較慢、感覺減低並
    影響駕駛而不能安全駕駛動力交通工具之狀態後，仍於散席後旋騎乘動力交通工
    具即車牌號碼ＤＮＤ–○八九號輕型機車離開上址，嗣於九十年四月二十八日凌
    晨一時三十分許，途經臺北市○○路與廣州街交岔路口時為警攔查，經警測得其
    飲酒後呼氣所含酒精濃度每公升已達○‧五七毫克，而知上情。
二、案經臺北市政府警察局萬華分局報請臺灣臺北地方法院檢察署檢察官偵查聲請簡
    易判決處刑。
    理      由
一、訊據被告甲○○矢口否認有酒後騎乘機車之公共危險犯行，辯稱：當時伊因參與
    廟會飲宴服用一點果汁酒，後來半夜肚子餓又去吃消夜，不知道酒精未退，伊的
    呼氣酒精濃度值是每公升○‧五七毫克，但依據報紙報導所載酒測器可能有誤差
    云云。然查，被告係於八十九年四月二十七日晚上七時許，與友人在臺北市○○
    路路邊攤喝了約半瓶啤酒等語，業經被告於警訊時供明在卷，繼之其於偵查中亦
    已供陳：伊係在八十九年四月二十七日晚上在臺北市○○路給友人請客時喝了半
    瓶啤酒，嗣在八十九年四月二十八日凌晨一時三十分許騎乘車號ＤＮＤ–○八九
    號機車為警在臺北市○○路○○街交岔路口查獲，且酒後會影響駕駛安全等語，
    此均係案發時之供述，較少權衡利害得失，比之事後翻異之詞，自較可信。又被
    告經警對其實施酒精測試結果，其呼氣中酒精濃度已達每公升○‧五七毫克，亦
    有經被告簽認之酒精測試值單附卷可稽。再者人體酒精濃度達於每公升○‧五毫
    克時，即有反應較慢、感覺減低、影響駕駛之中毒症狀，有行政院國軍退除役官
    兵輔導委員會臺北榮民總醫院八十八年八月五日（八八）北總內字第二六八六八
    號函附卷可佐，且汽車駕駛人飲酒後其呼氣中酒精濃度如已達於每公升○‧五五
    毫克，其肇事率為一般未飲酒者之十倍，亦有中央警察大學交通學系暨交通管理
    研究所教授蔡志中之研究報告在卷可憑，故被告經警檢測其呼氣酒精成份每公升
    ○‧五七毫克，既有酒精濃度測定值單在卷足證，顯已達到服用酒類後不能安全
    駕駛動力交通工具之狀態。至被告雖以報載酒精測試器或有誤差，而其酒測數值
    尚在報載之誤差數據內，應予不罰云云置辯，惟本件對被告實施酒精測試之儀器
    符合經濟部標準檢驗局度量衡器施檢規範，並有臺北市政府警察局交通警察大隊
    九十年八月八日北市警交大三字第九○六五八六九六○○號函附之經濟部標準檢
    驗局呼氣酒精測試器檢定合格證書、維保記錄、校正報告等附卷可參，被告既無
    提出任何具體事證聲請本院調查，徒憑報載內容妄加臆測，自不足採。綜上所述
    ，足認被告上開所辯，無非事後圖卸飾詞，殊無可採，罪證明確，犯行洵堪認定
    。
二、核上訴人所為，係犯刑法第一百八十五條之三服用酒類不能安全駕駛動力交通工
    具而駕駛罪。原審依被告在偵查中之自白及現存證據，已足認定其犯罪事實，經
    檢察官之聲請，不經通常審判程序，逕以簡易判決處刑，依刑法第一百八十五條
    之三、第四十二條第二項、罰金罰鍰提高標準條例第二條等規定，並審酌被告犯
    罪後之一切情狀，量處罰金一萬元，如易服勞役，以三百元折算一日，其認事用
    法，均無違誤，量刑亦屬適當，被告提起上訴，所辯各節均無可採，已如前述，
    為無理由，應予駁回。
據上論斷，應依刑事訴訟法第四百五十五條之一第三項、第三百六十八條，判決如主
文。
本案經檢察官黃東焄到庭執行職務
中      華      民      國    九十一    年      八      月     十二     日
                                      臺灣臺北地方法院交通法庭
                                          審判長法  官  劉壽嵩
                                                法  官  劉嶽承
                                                法  官  張江澤
右正本證明與原本無異。
本判決不得上訴。
                                                書記官  石幸代
中      華      民      國    九十一    年      八      月     十四     日
